【裁判字號】    94,簡上緝,1
【裁判日期】    950126
【裁判案由】    毒品危害防治條例
【裁判全文】
臺灣臺東地方法院刑事判決             94年度簡上緝字第1號
公  訴  人  臺灣臺東地方法院檢察署檢察官
被      告  乙○○
                    （
上列被告因違反毒品危害防制條例案件，上訴人不服本院中華民
國94年4月18日94年度簡字第35號刑事簡易判決（聲請簡易判決
處刑案號：臺灣臺東地方法院檢察署94年度毒偵字第41號），提
起上訴，本院管轄之第二審合議庭判決如下：
    主  文
上訴駁回。
    事實及理由
一、本案經本院審理結果，認原審以被告乙○○所為係違反毒品
    危害防制條例第10條第2項之施用第2級毒品罪，判處有期徒
    刑6月，如易科罰金，以300元折算1日，於刑之執行完畢或
    赦免後，令入勞動場所強制工作1年，以保護管束代之。其
    認事用法均無違誤，應予維持，並引用第一審判決書所記載
    之事實、證據及理由（如附件）。
二、上訴意旨略以：被告此次係第4次犯施用第2級毒品罪，顯見
    貴院先前2次判處有期徒刑3月及4月之判決，完全無法使被
    告知所警惕或興絲毫悔悟之心，原審就被告於本案仍僅量處
    有期徒刑6月，其刑期之決定，非惟與刑事審判實務難認契
    合，更不足以與被告一再觸犯同1犯罪所顯現之反社會性格
    相合，故本件原審量刑並非妥適，爰依法提起上訴等語。
三、按量刑輕重，係屬事實審法院得依職權自由裁量之事項，苟
    已斟酌刑法第57條各款所列情狀而未逾越法定刑度，不得遽
    指為違法（最高法院72年度台上字第6696號、75年度台上字
    第7033號判例參照）；且在同一犯罪事實與情節，如別無其
    他加重或減輕之原因，下級審量定之刑，亦無過重或失輕之
    不當情形，則上級審法院對下級審法院之職權行使，原則上
    應予尊重（最高法院85年度臺上字第2446號裁判參照）；況
    本院以為，量刑之裁量權，乃憲法所保障法官獨立審判之核
    心，法院行使此項裁量權，亦非得以任意或自由為之，仍應
    受一般法律原理原則之拘束，即仍須符合法律授權之目的、
    法律秩序之理念、國民法律感情及一般合法有效之慣例等規
    範，尤其應遵守比例原則及平等原則之意旨，否則即可能構
    成裁量濫用之違法（另參見最高法院86年度台上字第7655號
    判決），亦即如非有裁量逾越或裁量濫用之明顯違法情事，
    自不得擅加指摘其違法或不當，即使上級法院對下級法院裁
    量權之審查，亦應同此標準，此不僅在保障法官不受任何制
    度外之不當干涉，更保障法官不受制度內的異質干涉，此方
    符憲法第80條所宣示獨立審判之真義。本件被告所違反毒品
    危害防制條例第10條第2項之施用第2級毒品罪，法定本刑為
    3年以下有期徒刑，原審依具體個案認定被告最近數年間除
    濫用禁制藥物外，尚乏其他重大劣行，惟被告已有多次施用
    毒品之犯罪前科紀錄，且已至勒戒處所觀察、勒戒，並2次
    執行強制戒治處分，仍再度違反禁令施用毒品，顯見其戒除
    毒癮意志不堅，及其犯罪後尚能坦承犯行等一切情狀，量處
    有期徒刑6月，如易科罰金，以300元折算1日，並有另藉保
    安處分措施加強他律矯治之必要，另命於刑之執行完畢或赦
    免後令入勞動場所強制工作1年，及斟酌其所犯情節，認為
    所宣告之強制工作處分以暫不實際執行為適當，先予代以保
    護管束等情，已參酌刑法第57條所列各款情形予以量刑，亦
    無其他明顯違法情事。
四、臺灣臺東地方法院檢察署移送併辦意旨略以：被告於94年1
    月15日12時許之前96小時內，在臺東縣境內某不詳地點施用
    安非他命1次，核與本案件同屬同日採尿檢驗含毒品陽性反
    應結果，為同一事實，屬於事實上1罪案件等語。經查，移
    送併辦部分既與本案屬同日採尿之同一事實，原審已予以實
    質審理無誤。
五、臺灣花蓮地方法院檢察署移送併辦意旨略以：被告另於94年
    年6月上旬，在臺東縣臺東市○○○路537巷2弄11號住處，
    施用第2級毒品安非他命，顯與原判決所認定之犯罪係出於
    概括犯意而為，應為連續犯，而移送本院併案審理等語。惟
    按連續犯之所謂出於概括犯意，必須其多次犯罪行為自始均
    在1個預定犯罪計劃以內，出於主觀上始終同1犯意之進行，
    若中途另有新犯意發生，縱所犯為同1罪名，究非連續其初
    發的意思，即不能成立連續犯，最高法院著有70年台上字第
    6296號判例可資參照。經查，被告於本院94年12月20日準備
    程序由檢察官就併案事實訊問被告時已表示：94年1月15日
    被查獲後，已下定決心以後要戒除毒癮，不再施用毒品等語
    ，於本院95年1月17日審理時亦供稱：於94年1月施用後，離
    開臺東，就沒有打算再吸等語，有各該日之筆錄在卷可憑，
    顯已非出於主觀上始終同1犯意之進行，而係另有新犯意發
    生，依前揭判例意旨，自不能成立連續犯，故與本案尚難認
    有裁判上1罪關係，且未經檢察官起訴，爰將移送併辦之該
    案退回檢察官另為妥適處理，併予敘明。
六、綜上所述，原審法院因而就被告論罪科刑，其認事用法均無
    違誤，量刑亦稱允當，上訴意旨認原判決不當為無理由，應
    予駁回。
據上論斷，應依刑事訴訟法第455條之1第1項、第3項、第368條
、第373條，判決如主文。
本案經檢察官甲○○到庭執行職務
中    華    民    國    95    年    1     月    26    日
                  刑事第三庭  審判長法  官  黃建都
                                    法  官  黃珮茹
                                    法  官  詹慶堂
以上正本證明與原本無異。
本件不得上訴。
                                    書記官  陳俊德
中    華    民    國    95    年    1     月    26    日
附錄論罪法條：
毒品危害防制條例第10條
施用第一級毒品者，處六月以上五年以下有期徒刑。
施用第二級毒品者，處三年以下有期徒刑。


司法院資訊處製作；財團法人民間司法改革基金會備份。
